臺灣臺南地方法院刑事判決　
110年度易字第264號
公  訴  人  臺灣臺南地方檢察署檢察官
被      告  洪宏  


上列被告因恐嚇等案件，經檢察官提起公訴（110年度調偵字第4
39號）後，經本院審理後並判決如下：
    主  文
洪宏犯恐嚇危害安全罪，處拘役參拾日，如易科罰金，以新臺幣
壹仟元折算壹日。
    事  實
一、洪宏與張隆勝均為浪人音樂祭承包廠商，前因貨物問題而有
    嫌隙。詎洪宏於民國109年7月25日20時許，在臺南市安平區
    州安三街浪人音樂祭活動現場，見張隆勝亦在場，竟基於公
    然侮辱、恐嚇之犯意，先以台語：「幹你娘！」、「王八蛋
    ！」等足以貶損張隆勝之人格之穢語公然侮辱在場之張隆勝
    ，並以向旁人陳稱：「我一定要打他（指張隆勝）！（台語
    ）」等欲加害張隆勝身體之惡害通知之方式，令在場之張隆
    勝得悉並使其心生畏懼，致生危害於張隆勝之安全。嗣經張
    隆勝報警，經警循線查獲上情。
二、案經張隆勝訴由臺灣臺南地方檢察署檢察官偵查起訴。
    理  由
壹、證據能力之判斷：
    按被告以外之人於審判外之陳述，經當事人於審判程序同意
    作為證據，法院審酌該言詞陳述或書面陳述作成時之情況，
    認為適當者，亦得為證據，刑事訴訟法第159 條之5 第1 項
    定有明文。查被告洪宏於本院審理時對證人張隆勝、張軒瑄
    、李世全於警詢時及偵查中所為筆錄之證據能力均不爭執，
    且本院依卷內資料審酌該警詢及偵查筆錄作成時之情況，亦
    認為並未有何違背法律或其他相關規定之情事，而應認為適
    當，是依刑事訴訟法第159 條之5 第1 項之規定，上開證人
    於警詢及偵訊所作之筆錄，為傳聞法則之例外而具有證據能
    力，本院自得引為判決參考之依據，先予敘明。
貳、犯罪事實之認定：
一、訊據被告洪宏於本院審理時固坦承於前揭時地，以前揭穢語
    辱罵告訴人張隆勝等情，惟矢口否認涉有恐嚇犯行，辯稱：
    其並未以「我一定要打他」等語恫嚇告訴人云云。
二、經查：
  ㈠被告與告訴人張隆勝於109年7月25日20時許，在臺南市安平
    區州安三街浪人音樂祭活動現場相遇，且被告曾以台語「幹
    你娘！」、「王八蛋！」等穢語公然侮辱在場之告訴人一節
    ，業據被告於本院審理時自承不諱（參見本院卷第35頁），
    核與證人即告訴人張隆勝、證人即告訴人配偶張軒瑄及證人
    即當時亦在現場之李世全於偵查中就此部分所為證述相符（
    參見偵卷第66頁、第68頁、第67頁），被告就公然侮辱部分
    之自白，與事實相符，應堪採信。
　㈡訊據告訴人於警詢中證稱：「當時我是浪人祭活動的下游廠
    商，我於109年7月25日晚上8、9時許，已是當天活動尾聲，
    在臺南市安平區州安三街(即浪人祭現場）附近遇到洪宏，
    他一見到我就直接對我飆罵『這個王八蛋』、『幹你娘』，罵完
    後還向旁邊的人說『我一定要打他』（台語），所以我當下認
    為在公眾前受到侮辱，且他還說要打我，令我心生畏懼。」
    （參見警卷第36頁）；復於偵查中證稱：「109年7月25日晚
    上8、9點間，在台南市安平區州安三街（浪人祭）現場遇到
    洪宏，他一看到我就罵『幹你娘王八蛋』，而且跟旁邊的人用
    台語講說『我一定要打他』」（參見偵卷第66頁）；而證人張
    軒瑄於警詢中證稱：「（問：據你先生張隆勝指稱，你們是
    浪人祭活動的下游廠商，於109年7月25日晚上8、9時許，在
    臺南市安平區州安三街【即浪人祭現場】附近遇到洪宏，洪
    宏一見到張隆勝就直接飆罵『這個王八蛋』、『幹你娘』等語，
    罵完後還向旁人說『我一定要打他』（台語），張隆勝因此認
    為在公眾前遭受侮辱並心生恐懼：你當時是否在場共見共聞
    ？是否屬實？）答：我有在場，確實有這件事情，且當時我
    擋在我先生與洪宏中間，洪宏還指著我先生，並對我說『我
    一定要打他』。」（參見警卷第44頁）；嗣於偵查中證稱：
    「我跟張隆勝到現場時沒有預料到洪宏會在現場，我們只是
    要過去探班，看到洪宏有嚇一跳，洪宏看到張隆勝，洪宏本
    來是坐在控台的階梯上，就有點激動站起來，就開始罵張隆
    勝，我沒有印象是罵什麼，有說要揍張隆勝，隨口也有說出
    幹你娘這類的話，我聽到這些有點嚇到，但張隆勝沒有做任
    何動作，因為周遭都是同行，有人擋住洪宏叫他不要這樣，
    洪宏還是一直飆罵，我們就趕快默默離開。」、「我有跟洪
    宏說洪宏哥不要這樣子之類的話，但洪宏還是當我的面說要
    揍張隆勝。」（參見偵卷第68頁）。是觀證人張隆勝於警詢
    及偵查中之證述，前後一致，且與證人張軒瑄於警詢及偵查
    中所述被告曾出言欲毆打告訴人等語相符，是證人張隆勝前
    開證述應屬可信。被告復以證人張軒瑄為告訴人之配偶，其
    所為證詞不無偏頗之虞云云，然證人張軒瑄於偵查中業已具
    結而需負擔如陳述不實將有偽證之罪責，且其陳述與告訴人
    證述被告出言恫嚇之情節相符，已如前述，自難僅以證人張
    軒瑄與告訴人為配偶關係，即認其證述係屬搆陷被告之不實
    言語，被告此部分所辯，尚無可採。
　㈢被告雖以亦在場之證人李世全於警詢及偵查中均證稱未聽聞
    其曾為欲毆打告訴人張隆勝等言語為據，主張其並未出言恐
    嚇告訴人云云。惟訊據證人李世全於偵查中證稱：「洪宏有
    辱罵，但沒有指名道姓，當時我在忙沒有特別注意他，辱罵
    内容我不記得，但是是有罵到三字經，我沒有注意到洪宏有
    無朝誰辱罵，我聽到洪宏跟張隆勝吵的語氣越來越兇，我就
    把洪宏拉開。」（參見偵卷第67頁）。是證人李世全雖亦在
    現場，但其忙於現場工作，並未全程注意被告與告訴人間之
    爭執，至嗣後被告與告訴人間發生之爭執愈趨激烈後，方上
    前勸架，故其未能聽聞被告所為前揭恐嚇言語亦非違背常情
    之事，尚難以此否定被告曾為前開言語之可能。　
　㈣被告另以其如有意恐嚇告訴人，則大可直接對告訴人本人為
    之，無需對他人口出欲毆打告訴人之言語云云。惟被告為前
    開言語時，告訴人即在其面前，勢必當場得悉被告前揭恫嚇
    言語，被告當無不知之理。是被告於前揭時地所為恐嚇言語
    ，無論係直接對告訴人為之，抑或當著告訴人面前對他人陳
    述，均不影響告訴人得悉被告對其恫嚇之言語，自難以此否
    定被告口出前開言語之恐嚇意圖。被告前開所辯，當無可採
    。
　㈤綜上所述，被告恐嚇、公然侮辱等犯行，均事證明確，堪以
    認定，應依法論科。
參、論罪科刑：
　　核被告所為係犯刑法第305條之恐嚇危害安全罪、同法第309
    條第1項之公然侮辱罪。被告係與告訴人發生爭執之際，口
    出前開穢語與恫嚇告訴人之惡害通知，是被告顯係以一行為
    而觸犯前揭二罪名，而為想像競合犯，應依刑法第55條從一
    重之恐嚇安全罪處斷。爰審酌被告犯罪動機、手段、犯罪時
    所受之刺激、告訴人精神所受之影響、被告犯罪後就侮辱部
    分坦承犯行，否認恐嚇犯行之態度，並斟酌被告於審理時曾
    表示欲與告訴人和解，惟告訴人無意進行調解（參見本院卷
    第26頁、第38頁），兼衡被告品行、智識程度、家庭、經濟
    狀況（均詳卷）等一切情狀，量處如主文所示之刑，並諭知
    易科罰金之折算標準。
據上論斷，應依刑事訴訟法第299條第1項前段，刑法第305條、
第309條第1項、第55條、第41條第1項前段，刑法施行法第1條之
1，判決如主文。
本案經檢察官呂舒雯到庭執行職務。
中　　華　　民　　國　　110 　年　　5 　　月　　5 　　日
                  刑事第八庭  法　官  卓穎毓
以上正本證明與原本無異。
如不服本判決應於收受本判決後20日內向本院提出上訴書狀，並
應敘述具體理由。其未敘述上訴理由者，應於上訴期間屆滿後20
日內向本院補提理由書狀（均須按他造當事人之人數附繕本）「
切勿逕送上級法院」。
                              書記官  吳采蓉
中　　華　　民　　國　　110 　年　　5 　　月　　5 　　日
附錄本案論罪科刑法條全文
中華民國刑法第305條
以加害生命、身體、自由、名譽、財產之事，恐嚇他人致生危害
於安全者，處2年以下有期徒刑、拘役或3百元以下罰金。
中華民國刑法第309條
公然侮辱人者，處拘役或 9 千元以下罰金。
以強暴犯前項之罪者，處 1 年以下有期徒刑、拘役或 1 萬 5
千元以下罰金。